臺灣高等法院高雄分院刑事裁定　　　　　 100年度抗字第83號
抗　告　人
即具告人　　陳美月
受　刑　人　林宗德
上列抗告人即具保人因沒入保證金案件，不服臺灣高雄地方法院
中華民國100年2月16日沒入保證金之裁定（100年度聲字第496號
），提起抗告，本院裁定如下：
    主  文
抗告駁回。
    理  由
一、本件抗告意旨略以：
  (一)本件受刑人林宗德（下稱受刑人）於民國99年12月3 日之刑
    事聲請暫緩執行狀中載稱：「因聲請人現正與俊宗興營造有
    限公司合作，在台南市○○區○○里○○鄰○○街○ 段201 號
    一帶，辦理土地重劃工程…」等語，顯見受刑人已明確表明
    其合作之對象及工作之處所，與檢察官所稱「拘提無著」等
    情不符。且受刑人提出上開延緩執行之聲請後，未曾收受臺
    灣臺南地方法院檢察署檢察官函覆否准所請之通知，故於10
    0 年1 月6 日再行具狀查詢傳喚日期以為確認，受刑人既有
    主動具狀告明行蹤，足認並無逃匿之故意。
  (二)抗告人即具保人陳美月（下稱具保人）雖已收受臺灣高雄地
    方法院檢察署通知應帶受刑人遵期到案執行之函文，然因受
    刑人業已提出延緩執行之聲請，故於裁准與否未定前，具保
    人實難判斷有無責令受刑人到案執行之必要性。況臺灣臺南
    地方法院檢察署檢察官固係終為不准延緩執行之認定，惟該
    通知既未合法送達予具保人，自難苛令不知情之具保人履行
    擔保之責。
  (三)綜上，受刑人並未逃匿，是原審裁定沒入具保人所繳納之保
    證金，即有不當，爰提起抗告，請求撤銷原裁定云云。
二、按具保之被告逃匿者，應命具保人繳納指定之保證金額，並
    沒入之。不繳納者，強制執行。保證金已繳納者，沒入之。
    刑事訴訟法第118 條第1 項定有明文。
三、經查：
  (一)本件受刑人因殺人未遂等案件案件，前於96年12月18日經臺
    灣高雄地方法院法官准予交保新臺幣（下同）30萬元，並經
    具保人提出保證金30萬元繳納在案，嗣受刑人經本院於97年
    6 月30日以97年度上訴字第505 號判處應執行有期徒刑4 年
    5 月，併科罰金30萬元，並經最高法院於99年7 月1 日以99
    年度台上字第4132號駁回上訴確定，移送臺灣高雄地方法院
    檢察署執行，此有臺灣高雄地方法院刑事保證金收據、本院
    及最高法院上開判決書、臺灣高等法院被告前案紀錄表等件
    可稽，此部分事實堪以認定。
  (二)受刑人於99年9 月24日具狀向臺灣高雄地方法院檢察署陳報
    ，其戶籍業於99年9 月17日遷至臺南市○區○○○路3 段39
    9 巷22弄20號，並聲請將該案移轉至臺灣臺南地方法院檢察
    署執行，臺灣高雄地方法院檢察署遂依受刑人之聲請，於99
    年10月7 日以雄檢泰嶺99執10035 字第65816 號函，將該案
    移請臺灣臺南地方法院檢察署代為執行。嗣受刑人復於99年
    11月12日具狀向臺灣臺南地方法院檢察署陳報，其戶籍雖設
    在臺南市○區○○○路3 段399 巷22弄20號，惟因其白天都
    在臺南市北區工作，故請求將傳票寄送至臺南市○區○○路
    一段269 號。臺灣臺南地方法院檢察署依其聲請，將通知受
    刑人於99年12月7 日上午9 時30分到案執行之傳票，分別寄
    送至受刑人之戶籍地址（即臺南市○區○○○路3 段399 巷
    22弄20號）及所陳報之送達處所（即臺南市○區○○路一段
    269 號），於99年11月19日分別寄存在臺南市警察局第一分
    局德高派出所及臺南市警察局第五分局公園派出所，依刑事
    訴訟法第62條準用民事訴訟法第138 條之規定，自寄存之日
    起，經10日發生效力，是上開執行傳票既經合法寄存送達，
    自分別於99年11月29日發生效力，此有臺灣臺南地方法院檢
    察署送達證書2 紙在卷可稽（見臺灣高雄地方法院檢察署執
    聲沒字第31號卷第16、17頁），此部分事實亦堪認定。
  (三)臺灣臺南地方法院檢察署檢察官經合法傳喚受刑人於99年12
    月7 日上午9 時30分到案執行，已如上述，惟受刑人並未遵
    期到案執行，臺灣臺南地方法院檢察署檢察官乃飭警於99年
    12月18日前將受刑人拘提到案，經警至受刑人之戶籍地址（
    即臺南市○區○○○路3 段399 巷22弄20號）及所陳報之送
    達處所（即臺南市○區○○路一段269 號）分別執行拘提均
    未果，臺灣臺南地方法院檢察署乃於100 年1 月10日，以南
    檢欽申99執助1055字第01860 號函，將受刑人「經傳喚、拘
    提不到」之情形函覆臺灣高雄地方法院檢察署，此有臺灣臺
    南地方法院檢察署檢察官拘票、警方執行拘提結果報告書各
    2 紙，及臺灣臺南地方法院檢察署100 年1 月10日南檢欽申
    99執助1055字第01860 號函1 份在卷足憑（見臺灣高雄地方
    法院檢察署執聲沒字第31號卷第13、18、19頁）。且警方既
    係依臺灣臺南地方法院檢察署檢察官之命令，至受刑人之戶
    籍地址（即臺南市○區○○○路3 段399 巷22弄20號）及所
    陳報之送達處所（即臺南市○區○○路一段269 號）分別執
    行拘提未果，則臺灣臺南地方法院檢察署函覆臺灣高雄地方
    法院檢察署，謂受刑人「經傳喚、拘提不到」等語，乃有所
    據，尚非虛佞。
  (四)受刑人雖於99年12月3 日具狀向臺灣臺南地方法院檢察署聲
    請暫緩執行，惟經該署於99年12月15日以南檢欽申99執助10
    55字第78539 號函覆受刑人：「台端聲請暫緩執行本署99年
    度執助字第1055號案件刑罰，因查無刑事訴訟法第467 條停
    止執行之原因，礙難准許，本件現在拘提中，請於收到通知
    後到案執行，逾期依法通緝，請查照」等語，分別寄送至受
    刑人之戶籍地址（即臺南市○區○○○路3 段399 巷22弄20
    號）及所陳報之送達處所（即臺南市○區○○路一段269 號
    ），嗣分別於99年12月20日寄存在臺南市警察局第一分局德
    高派出所，於99年12月21日寄存在臺南市警察局第五分局公
    園派出所，依刑事訴訟法第62條準用民事訴訟法第138 條之
    規定，自寄存之日起，經10日發生效力，是上開函覆不准延
    緩執行之公文，既經合法寄存送達，自分別於99年12月30日
    及31日發生效力，此有臺灣臺南地方法院檢察署99年12月15
    日南檢欽申99執助1055字第78539 號函及送達證書2 紙在卷
    可稽（見臺灣高雄地方法院檢察署執聲沒字第31號卷第21、
    22頁）。
  (五)臺灣臺南地方法院檢察署檢察官既已函覆不准受刑人延緩執
    行，並經合法送達給受刑人，且具保人亦自承有收受臺灣高
    雄地方法院檢察署通知應帶受刑人遵期到案執行之函文，則
    具保人未遵期帶受刑人到案執行，臺灣高雄地方法院檢察署
    檢察官認受刑人業已逃匿，乃聲請臺灣高雄地方法院裁定沒
    入具保人所繳納之保證金30萬元，即非無據。
四、原審因認受刑人業已逃匿，因而裁定沒入具保人所繳納之保
    證金30萬元，尚無不合。抗告意旨指摘原審裁定不當，為無
    理由，應予駁回。
五、據上論結，應依刑事訴訟法第412條，裁定如主文。
中    華    民    國    100    年    4    月    6     日
                  刑事第十一庭  審判長法  官  翁慶珍
                                      法  官  石家禎
                                      法  官  孫啟強
以上正本證明與原本無異。
如不服本裁定應於送達後5 日內向本院提出抗告狀。
中    華    民    國   100    年    4     月    6     日
                                      書記官  劉鴻瑛